臺灣彰化地方法院刑事判決　　　　　　　　　　　　九十三年度訴字第一五一二號
　　公　訴　人　臺灣彰化地方法院檢察署檢察官
　　被　　　告　甲○○
　　　　　　　　戊○○
右列被告等因偽造文書等案件，經檢察官提起公訴（九十三年度偵字第六六四七、八
０二五號），本院判決如左：
    主      文
甲○○共同連續攜帶兇器竊盜，累犯，處有期徒刑壹年捌月，並於刑之執行前，令入
勞動處所強制工作年。扣案之鑰匙共拾陸支、瑞士刀壹支、摺疊式尖嘴鉗壹支、
六角扳手（即Ｔ型扳手）壹支、汽車玻璃敲擊器壹支，均沒收。又共同行使偽造私文
書，足以生損害於公眾及他人，累犯，處有期徒刑伍月。扣案之藥包壹拾貳包均沒收
。應執行有期徒刑貳年，並於刑之執行前，令入勞動處所強制工作年。扣案之鑰匙
共拾陸支、瑞士刀壹支、摺疊式尖嘴鉗壹支、六角扳手（即Ｔ型扳手）壹支、汽車
玻璃敲擊器壹支、藥包壹拾貳包均沒收。
戊○○共同連續攜帶兇器竊盜，處有期徒刑貳年陸月，並於刑之執行前，令入勞動處
所強制工作年。扣案之鑰匙共拾陸支、瑞士刀壹支、摺疊式尖嘴鉗壹支、六角扳
手（即Ｔ型扳手）壹支、汽車玻璃敲擊器壹支，均沒收。又共同行使偽造私文書，足
以生損害於公眾及他人，處有期徒刑伍月。扣案之藥包壹拾貳包均沒收。又故買贓物
，處有期徒刑月。應執行有期徒刑年，並於刑之執行前，令入勞動處所強制工作
年。扣案之鑰匙共拾陸支、瑞士刀壹支、摺疊式尖嘴鉗壹支、六角扳手（即Ｔ型
扳手）壹支、汽車玻璃敲擊器壹支、藥包壹拾貳包均沒收。
    事      實
一、甲○○、戊○○均為十八歲以上之人，甲○○前因竊盜案件，先後經本院以九十
    一年度易字第一０八號、九十一年度彰簡字第二五二號判決分別判處有期徒刑五
    月及四月，如易科罰金以三百元折算一日確定，嗣經本院裁定應執行有期徒刑八
  月，如易科罰金以三百元折算一日確定，於民國九十二年一月十五日在監服刑期
    滿執行完畢。戊○○則因連續竊盜案件，經本院於九十三年六月二日以九十三年
    度易字第四一四號判決判處有期徒刑六月，如易科罰金以三百元折算一日，於同
    年月二十八日確定（尚未執畢）。
二、戊○○另因欠缺金錢花用，竟基於意圖為自己不法所有之概括犯意，或獨自一人
    ，或共同與具有意圖為自己不法所有概括犯意聯絡之呂明發二人，先後於附表所
    示之時間、地點，竊取如附表所示黃明珠等人所有之財物（行竊手法及竊得財物
    內容詳見附表），除其中附表編號二十、二十一部分因未能開啟車門，致戊○○
    該二次竊取自小客車之犯行未能遂行外，其餘部分均竊取得手，足徵渠等二人已
    具竊盜之習慣。
三、戊○○另為隱匿真實身分，竟基於故買贓物之故意，於九十三年七月底某日，在
    彰化縣和美鎮「五顆星電子遊藝場」內，明知丙○○所有之國民身分證、自小客
    車駕駛執照、健保卡各一張（係九十三年七月二十二日某時在彰化縣鹿港鎮○○
    路「你會紅小吃部」前遭竊）、丁○○所有之國民身分證、健保卡各一張（係於
    九十三年七月七日某時在彰化縣鹿港鎮○○路「福鎰銅器公司」停車場遭竊）、
    己○○所有之機車行車執照、機車保險卡各一張（係於九十三年七月九日下午五
    時二十分許在彰化縣埔鹽鄉○○路○段三三八號「彥豪金屬公司」停車場前遭竊
    ）等物，均屬他人財產犯罪所得之贓物，仍以不詳代價向綽號「阿松」之不詳姓
    名成年男子出資購入上開證件，並將之置於自己實力支配之下。
四、嗣甲○○因身體不適，明知其長期積欠全民健康保險費用，已不得再以自己真實
    身分至健保特約醫療院所就診，竟與戊○○另基於意圖為自己不法所有之概括犯
    意聯絡，由戊○○提供前揭竊得之陳樵恩健保卡，先於九十三年八月六日之某時
    ，戊○○、甲○○二人相偕前往行政院衛生署立草屯療養院（下稱草屯療養院）
    ，並基於偽造文書之犯意聯絡，推由戊○○偽以陳樵恩名義填寫「初診掛號申請
    單」，同時記載陳樵恩之相關個人資料，據以偽造該份私文書後，連同上開竊得
    之陳樵恩健保卡交予該院醫護人員而行使之，甲○○藉此訛稱自己即為陳樵恩本
    人，而得以利用健保資格就診，致令該院醫護人員陷於錯誤，而同意為甲○○看
    診並發給藥品，足以生損害於陳樵恩本人權益及草屯療養院、行政院衛生署中央
    健康保險局對於醫療及全民健保業務管理之正確性。甲○○、戊○○二人又承續
    前揭詐欺取財之概括犯意，再於同年月十六日之某時（依據扣案藥包上就診日期
    之記載），至草屯療養院回診治療（毋庸再填寫初診掛號申請單），由戊○○持
    前揭陳樵恩之健保卡，甲○○則訛稱自己即為陳樵恩，致令該院醫護人員再次陷
    於錯誤，而同意為甲○○看診並發給藥品。
五、迨九十三年八月三十一日下午七時四十五分許，戊○○駕駛竊來之車牌號碼ＡＴ
    －六一八九號自小客車，搭載甲○○，行經彰化縣彰化市○○路附近時，為警發
    現有異予以攔停查獲，並當場起出戊○○前揭故買贓物所得及如附表編號一至十
    一所示黃明珠等人之國民身分證等證件，復扣得戊○○所有供前揭竊盜或預備供
    竊盜犯罪使用之鑰匙共三十六支、瑞士刀一支、摺疊式尖嘴鉗一支、六角扳手（
    即Ｔ型扳手）一支、汽車玻璃敲擊器一支、甲○○所有冒用陳樵恩名義就診詐欺
    取得之藥包十二包等物，始悉上情。
六、案經黃明珠、顏宛眉、陳鈺楨、潘生海、葉秀麗、許朝益、黃文棟訴由彰化縣警
    察局彰化分局報請臺灣彰化地方法院檢察署檢察官偵查起訴。
    理　　　由
一、訊據被告戊○○、甲○○對於前揭故買贓物、偽造文書、詐欺取財及附表編號一
    至十、十五至二十一等竊盜犯行均坦承不諱，惟矢口否認竊取附表編號十一所示
    告訴人顏宛眉之身分證件，及持六角扳手竊取如附表編號十二至十四所示之車輛
    ，被告戊○○辯稱：告訴人顏宛眉之證件係伊向綽號「阿松」之男子出資購得，
    並非伊下手行竊云云，被告二人並均辯稱：附表編號十二至十四所示之自小貨車
    均係使用自備鑰匙插入鎖孔後即可發動，伊等二人並未使用六角扳手竊車，至於
    扣案之六角扳手係原先就放置在車號ＡＴ－六一八九號自小客車內，而非由伊等
    二人攜至車上藏放云云。然查：右揭事實，業據告訴人黃明珠、顏宛眉、陳鈺楨
    、潘生海、葉秀麗、許朝益、黃文棟、被害人丙○○、丁○○、己○○（彼等三
    人於警詢時僅針對竊盜及偽造文書部分提出告訴，其效力尚不及於檢察官及本院
    認定之故買贓物犯罪事實）、蔣詹金英、黃張春喜、陳樵恩、梁王雪淋、陳俊廷
    、卓桂如、許松樹、郭忠麟、黃義芳、王益川、丁貴昌（丁俊雄之父）、陳德福
    、吳漢忠、黃鵬文、吳沂蓁於警詢時指訴綦詳，並經證人即日治回收有限公司會
    計李佳芬證述被告二人前來販售竊得之不銹鋼金屬物品等情無訛，復有贓物認領
    保管單、查詢車輛認可資料、初診掛號申請單、秤量傳票、照片、告訴人黃明珠
    等人遭竊之證件影本等物附卷可稽，及鑰匙共三十六支、瑞士刀一支、摺疊式尖
    嘴鉗一支、六角扳手（即Ｔ型扳手）一支、汽車玻璃敲擊器一支、被告甲○○冒
    用陳樵恩名義就診詐欺取得之藥包十二包等物扣案為憑。另被告戊○○向綽號「
    阿松」不詳姓名成年男子購得之被害人丙○○、丁○○、己○○國民身分證等物
    ，各為彼等被害人於上開犯罪事實三所示時地遭人竊取，業經被害人丙○○、丁○○、己○○於警詢時指陳甚詳，核其性質當屬他人財產犯罪所得之贓物，要屬
    無疑。而告訴人顏宛眉所有之國民身分證等個人物品，係與附表編號十一所示被
    害人陳樵恩之個人證件、信用卡等物，同於九十三年七月十三日在彰化縣埔鹽鄉
    ○○路○段二七二號前所停放之車號ＵＡＥ－四三六號機車置物箱內遭竊，此經
    告訴人顏宛眉、被害人陳樵恩於警詢時為一致之指訴。則被告戊○○於九十四年
    二月二十二日本院審理時既已坦承竊取被害人陳樵恩所有之個人證件、信用卡等
    情，則告訴人顏宛眉國民身分證等物應係遭被告戊○○同時一併取走，被告戊○○自毋庸另向「阿松」購買該等證件。是其空言否認竊取附表編號十一告訴人顏
    宛眉所有財物，顯與實情不符，不足採信。至於附表編號十二至十四所示自小貨
    車，係由被告戊○○持六角扳手下手竊取，被告甲○○則在旁把風乙節，業據被
    告甲○○於警詢中供述明確；而扣案之六角扳手（即Ｔ型扳手）一支確為被告戊○○所有，並係供作竊取車輛使用之工具等情，業據被告戊○○、甲○○於警詢
    中供陳不諱，被告戊○○並於九十三年九月三日偵訊時供稱：「（問：在你車上
    查獲Ｔ型扳手等工具是供竊盜使用？）是。」等語，則被告二人事後翻異前詞，
    改稱查扣之六角扳手（即Ｔ型扳手）係車主遺留，並非伊等用以行竊云云，自屬
    畏罪卸責之詞，同無足取。又附表編號十七所示被害人丁俊雄之自小客車，早於
    九十三年八月十七日下午七時許報案失竊，有卷附該車車輛認可資料上關於失竊
    及報案時間之記載可憑，自無可能遲至同年月十八日下午二時三十分許始由被告
    二人竊取。從而起訴書於附表編號十七所載犯罪時間顯係誤載，應予更正。另被
    告二人持以行竊附表編號十二至十四所示自小貨車之六角扳手一支，為金屬材質
    製成，鈍重堅硬，用以揮擊人之身體自有可能造成傷害甚或死亡，客觀上當足以
    供作兇器使用。而被告二人冒用被害人陳樵恩之名義偽造「初診掛號申請單」，
    致令草屯療養院醫護人員陷於錯誤，而同意為被告甲○○看診並發給藥品，足以
    生損害於陳樵恩本人權益及草屯療養院、行政院衛生署中央健康保險局對於醫療
    及全民健保業務管理之正確性，亦屬明灼。本案事證已臻明確，被告戊○○、甲○○二人犯行均堪認定。
二、核被告戊○○所為，係犯刑法第三百二十條第一項之普通竊盜既遂罪（附表編號
    一至十一、十五至十九部分）、同條第三項、第一項之普通竊盜未遂罪（附表編
    號二十、二十一部分）、第三百二十一條第一項第三款之攜帶兇器加重竊盜既遂
    罪（附表編號十二至十四部分）、第三百四十九條第二項之故買贓物罪、第二百
    十六條、第二百十條之行使偽造私文書罪、第三百三十九條第一項之詐欺取財罪
    。被告甲○○所為，則係犯刑法第三百二十條第一項之普通竊盜既遂罪（附表編
    號十五至十九部分）、第三百二十一條第一項第三款之攜帶兇器加重竊盜既遂罪
    （附表編號十二至十四部分）、第二百十六條、第二百十條之行使偽造私文書罪
    、第三百三十九條第一項之詐欺取財罪。被告二人偽造私文書之低度行為，應為
    行使之高度行為所吸收，不另論罪。又被告戊○○在「初診掛號申請單」之姓名
    欄內填寫「陳樵恩」之姓名，其作用僅在於識別就診之病患身分，以便醫院建檔
    紀錄之用，尚非要求就診人必須親自簽名於上，就該部分應無另行構成刑法第二
    百十七條偽造署押罪之餘地；而草屯療養院固隸屬於行政院衛生署，服務於該醫
    院之醫護人員即為刑法第十條第二項所稱之公務員，惟行政院衛生署設立醫院之
    目的，係以私法之方式，遂行國家照顧國民健康之任務，核屬「私法形式之給付
    行政」，乃使其利用私人之地位，以私法型態從事活動，並不具備公權力行使之
    作用，屬私經濟行政之一種。是以被告二人雖偽以被害人陳樵恩名義至草屯療養
    院看診，並使相關醫護人員將不實病患資料及就診結果登載於病歷表等文件上，
    仍與刑法第二百十四條使公務員登載不實文書罪之構成要件有間（最高法院六十
    九年台上字第二九八二號判例類此見解，可資參照）。另被告戊○○雖坦承竊取
    被害人庚○○、乙○○等二人之證件，惟被害人庚○○、乙○○二人所有證件失
    竊之時間分別為九十二年九月十五日及九十三年四月中旬，均為被告戊○○前次
    竊盜犯行經本院於九十三年六月二日以九十三年度易字第四一四號為有罪判決之
    前遭竊，就該部分應與先前所為竊盜犯行具有連續犯之裁判上一罪關係，而為前
    案判決效力所及，就該部分竊盜犯罪事實亦未經檢察官詳列於起訴書內，本院自
    無從為實體之審酌，附此敘明。被告二人就附表編號十二至十九所示竊盜犯行，
    及前揭所犯行使偽造私文書、詐欺取財等犯罪事實，均有犯意聯絡及行為分擔，
    皆為共同正犯。被告二人所為多次竊盜犯行，及先後二次至草屯療養院詐欺取財
    犯行，均時間緊接，方法相同，各觸犯基本構成要件相同之罪名，顯係各基於概
    括犯意反覆為之，各應依連續犯之規定分別論以攜帶兇器加重竊盜既遂及詐欺取
    財一罪，並均依法加重其刑。被告戊○○以單一故買贓物犯行，同時侵害被害人
    丙○○、丁○○、己○○三人之財產法益，為想像競合犯，仍從一重之故買贓物
    罪論處。又被告二人所犯行使偽造私文書與詐欺取財罪間，則有方法結果之牽連
    關係，應從較重之行使偽造私文書罪處斷。而被告戊○○竊得被害人陳樵恩健保
    卡等證件時，並未慮及日後將偕同被告甲○○持該證件向草屯療養院看診行使，
    僅係適逢被告甲○○身體不適而臨時起意為之，是以被告戊○○所犯竊盜罪與行
    使偽造私文書罪間，並無牽連關係可言，而應認被告戊○○前揭所犯攜帶兇器加
    重竊盜、故買贓物、行使偽造私文書罪間，及被告甲○○所犯攜帶兇器加重竊盜
    、行使偽造私文書罪間，均為犯意各別，行為互殊，應予分論併罰。查被告甲○○前因竊盜案件，先後經本院以九十一年度易字第一０八號、九十一年度彰簡字
    第二五二號判決分別判處有期徒刑五月及四月，如易科罰金以三百元折算一日確
    定，嗣經本院裁定應執行有期徒刑八月，如易科罰金以三百元折算一日確定，於
    九十二年一月十五日在監服刑期滿執行完畢，有臺灣高等法院被告全國前案紀錄
    表及刑案資料查註紀錄表在卷可按，其受有期徒刑之執行完畢，五年內再犯本件
    法定本刑有期徒刑以上之罪，為累犯，應依法遞加重（連續攜帶兇器竊盜部分）
    及加重（行使偽造私文書部分）其刑。又被告戊○○所犯附表編號一至十一所示
    竊盜犯行，固未經檢察官詳載於起訴書內，惟此部分既與被告戊○○其餘業經載
    明起訴事實之竊盜犯行有連續犯之裁判上一罪關係，自為起訴效力所及；而被告
    二人冒用被害人陳樵恩名義向草屯療養院以健保資格就診拿藥，亦另涉有刑法第
    三百三十九條第一項之詐欺取財罪名，而未經檢察官詳載於犯罪事實內，此與前
    揭行使偽造私文書部分另有牽連犯之裁判上一罪關係，已如前述，亦屬起訴效力
    所及，基於審判不可分原則，就上開部分應由本院併予審理，同此敘明。爰審酌
    被告二人不知憑恃己力賺取生活所需，反而多次行竊他人財物不輟，價值觀念已
    有偏差，尤其被告戊○○一再行竊二十餘次不知收斂，更應嚴予責難；而被告二
    人先前均有竊盜前科紀錄，並經法院判處徒刑確定，理應記取教訓謹慎行事，卻
    仍屢屢蹈犯刑章，恣意行竊，惡性重大；又被告二人於本院審理期間亦未能完全
    坦認犯行，及其犯罪動機、手段、竊得財物之價值、所生危害、犯罪後之態度、
    智識程度等一切情狀，分別量處如主文所示之刑，並均定其應執行之刑，以示懲
    儆。又被告甲○○於先前所犯竊盜案件接受徒刑執行完畢後，相隔一年有餘隨即
    夥同被告戊○○下手行竊他人財物八次，竊盜積習難改，顯已具備慣行竊盜之事
    實；而被告戊○○於短時內連續從事附表所示二十一件竊盜犯行，犯罪時間亦屬
    密接，足徵被告戊○○已有從事竊盜犯罪之習慣。渠等二人既非熟稔憑恃己力謀
    生之道，致未能徹底戒除竊盜之惡習，自應藉由積極勞動之工作環境，使其培養
    勤奮任事、樂觀進取之態度，以為重返現實社會之準備。是就被告二人犯罪行為
    之嚴重性、犯罪手段所表現之危險性及對其將來行為之期待性綜合觀之，實有令
    入勞動處所施以強制工作之必要，爰依竊盜犯贓物犯保安處分條例第三條第一項
    第一款、第四條、第五條第一項前段之規定，均併予宣告被告二人於刑之執行前
    ，令入勞動場所強制工作三年，以收敦化教養之效。
三、扣案之鑰匙共三十六支、瑞士刀一支、摺疊式尖嘴鉗一支、六角扳手（即Ｔ型扳
    手）一支、汽車玻璃敲擊器一支等物，均為被告戊○○所有用以供竊盜或預備行
    竊使用之物，業據其於警詢及本院審理中供陳甚明，均應依刑法第三十八條第一
    項第二款宣告沒收；另被告甲○○冒用被害人陳樵恩名義就診取得之藥包十二包
    ，則為被告甲○○所有由被告二人詐欺取財犯罪所得財物，應依同條項第三款之
    規定予以沒收。至於其餘扣案之多功能腳指甲剪等物，或無證據證明確與被告二
    人前揭犯行有何直接關聯，或無從證明確屬被告二人所有，尚不得逕予宣告沒收
    ，併予指明。
四、公訴意旨另以：被告戊○○於九十三年七月底某日，在彰化縣和美鎮「五顆星電
    子遊藝場」內，明知被害人庚○○、乙○○、黃明珠、蔣詹金英、黃張春喜、顏
    宛眉、陳樵恩、陳鈺楨、潘生海、梁王雪淋、葉秀麗、許朝益、辛○○、陳俊廷
    、卓桂如等人之證件係被竊贓物，仍向綽號「阿松」之男子予以購入，因認被告
    戊○○就此部分亦涉有刑法第三百四十九條第二項之故買贓物罪嫌等語。惟按犯
    罪事實應依證據認定之，無證據不得認定犯罪事實，刑事訴訟法第一百五十四條
    第二項定有明文。經查：被告戊○○對於持有上開證件為警查獲之事實固坦承不
    諱，惟其已於本院審理時供承：「（問：起訴書附表編號一所載十八人證件，如
    何來的？）有的是我自己偷的，有的是別人給我的：：：。」、「（問：哪些是
    你偷的？）別人給我的只有三、四張：：：己○○、丙○○、丁○○、顏宛眉的
    證件不是我偷的。」、「（問：除了丙○○、丁○○、己○○、顏宛眉四件外，
    其餘十四個人證件是否都是你偷來的？）是。」等語，業已否認上開證件（顏宛
    眉部分除外，惟該部分依本院前揭認定，亦屬被告戊○○行竊所得，詳如前述）
    均係伊向「阿松」購得，而為被告戊○○親自下手行竊。另依卷內現存證據觀之
    ，既無綽號「阿松」之人詳細年籍資料足供本院進行調查，亦無從證明上開證件
    即為被告戊○○向綽號「阿松」之人直接洽購。則被告戊○○固於警詢及偵查中
    坦承出資故買上開失竊證件云云，惟與其於本院審理時所為上開供述已非一致，
    又無積極證據足認被告戊○○先前於警詢及偵查中供述上開故買贓物情節確屬真
    實，自不得率以刑法第三百四十九條第二項故買贓物罪名相繩。惟公訴人前揭所
    指部分如成立犯罪，與被告戊○○於犯罪事實三所犯故買贓物犯行應有想像競合
    犯之裁判上一罪關係，就此部分爰不另為無罪之諭知。
據上論斷，應依刑事訴訟法第二百九十九條第一項前段，刑法第二十八條、第五十六
條、第二百十條、第二百十六條、第三百二十一條第一項第三款、第三百三十九條第
一項、第三百四十九條第二項、第五十五條、第四十七條、第五十一條第五款、第三
十八條第一項第二款、第三款，竊盜犯贓物犯保安處分條例第三條第一項第一款、第
四條、第五條第一項前段，罰金罰鍰提高標準條例第一條前段，判決如主文。
本案經檢察官郭緯中到庭執行職務。
中　　　華　　　民　　　國　　　九十四　　　年　 　三　 　月　　　八　　日
                                臺灣彰化地方法院刑事第三庭
                                    審判長法    官
                        　　　法    官
                                    　　　法    官
附錄本案論罪科刑法條：
刑法第二百十條、第二百十六條、第三百二十一條第一項第三款、第三百三十九條第
一項、第三百四十九條第二項
右正本證明與原本無異。
如不服本判決，應於判決送達後十日內向本院提出上訴狀( 須附繕本 )。
                                    法院書記官
中　　　華　　　民　　　國　　　九十三　　　年　　十二　　月　　十八　　日
附表：
  ┌──┬───────┬─────────┬─────┬────────────┬───────┬─────┐
  │編號│犯罪時間      │犯罪地點          │犯罪參與者│犯罪手法                │所得財物      │既未遂    │
  ├──┼───────┼─────────┼─────┼────────────┼───────┼─────┤
  │一  │九十三年七月上│彰化縣和美鎮○○路│戊○○    │竊取黃明珠所有之手提包一│內有黃明珠之國│既遂      │
  │    │旬某日│五十七號「一加一安│          │只                      │民身分證、健保│          │
  │    │              │親班」前          │          │                        │卡、金融卡、行│          │
  │    │              │                  │          │                        │動電話       │          │
  ├──┼───────┼─────────┼─────┼────────────┼───────┼─────┤
  │二  │九十三年七月上│彰化縣鹿港鎮○○路│戊○○    │竊取蔣詹金英所有放置於機│蔣詹金英之國民│既遂      │
  │    │旬某日        │四七五號鹿港天后宮│          │車置物箱內之物品        │身分證、會員證│          │
  │    │              │香客大樓地下停車場│          │                        │、健保卡      │          │
  │    │              │                  │          │                        │              │          │
  ├──┼───────┼─────────┼─────┼────────────┼───────┼─────┤
  │三  │九十三年七月中│彰化縣彰化市○○路│戊○○    │竊取黃張春喜所有放置於機│內有黃張春喜之│既遂      │
  │    │旬某日        │「國盛鋼鐵股份有限│          │車置物箱內之皮包        │國民身分證、健│          │
  │    │              │公司」前停車場    │          │                        │保卡、提款卡、│          │
  │    │              │                  │          │                        │現金新臺幣（下│          │
  │    │              │                  │          │                        │同）一千多元  │          │
  │    │              │                  │          │                        │              │          │
  ├──┼───────┼─────────┼─────┼────────────┼───────┼─────┤
  │四  │九十三年七月十│彰化縣彰化市○○路│戊○○    │竊取陳鈺楨所有放置於機車│內有陳鈺楨及謝│既遂      │
  │    │六日下午一時許│「彰化百貨」前    │          │置物箱內之手提包        │宗宏之國民身分│          │
  │    │    │                  │          │                        │證各一、機車駕│          │
  │    │              │                  │          │                        │照、健保卡、金│          │
  │    │              │                  │          │                        │融卡、提款卡、│          │
  │    │              │                  │          │                        │行動電話、現金│          │
  │    │              │                  │          │                        │七千多元      │          │
  ├──┼───────┼─────────┼─────┼────────────┼───────┼─────┤
  │五  │九十三年七月十│彰化縣伸港鄉定興村│戊○○    │竊取潘生海所有放置於機車│內有潘生海之國│既遂      │
  │    │六日下午五時三│三一二號「隆昇暉鐵│          │置物箱內之皮夾          │民身分證、機車│          │
  │    │十分許        │工廠」內停車場    │          │                        │駕照、行車執照│          │
  │    │      │                  │          │                        │、健保卡、提款│          │
  │    │              │                  │          │                        │卡、現金四千元│          │
  │    │              │                  │          │                        │              │          │
  ├──┼───────┼─────────┼─────┼────────────┼───────┼─────┤
  │六  │九十三年七月十│彰化縣福興鄉萬豐村│戊○○    │竊取梁王雪淋所有放置於機│內有梁王雪淋之│既遂      │
  │    │七日下午五時許│番花路萬豐巷二十之│          │車置物箱內之手提包      │國民身分證、健│          │
  │    │              │二十一號前停車場  │          │                        │保卡、提款卡、│          │
  │    │              │                  │          │                        │郵局存摺、現金│          │
  │    │              │                  │          │                        │五百元        │          │
  ├──┼───────┼─────────┼─────┼────────────┼───────┼─────┤
  │七  │九十三年七月十│彰化縣彰化市○○路│戊○○    │竊取葉秀麗所有放置於機車│內有葉秀麗之國│既遂      │
  │    │九日下午四時五│三段三六四號「泰和│          │置物箱內之手提包        │民身分證、機車│          │
  │    │十分許        │托兒所」內        │          │                        │駕照、健保卡、│          │
  │    │              │                  │          │                        │金融卡、眼鏡、│          │
  │    │              │                  │          │                        │現金三千元    │          │
  ├──┼───────┼─────────┼─────┼────────────┼───────┼─────┤
  │八  │九十三年七月二│彰化縣彰化市○○街│戊○○    │竊取許朝益所使用機車置物│內有許朝益、盧│既遂      │
  │    │十二日下午六時│陽明公園停車場    │          │箱內放置之許朝益及辛○○│予思之國民身分│          │
  │    │三十分許      │                  │          │所有皮夾各一只          │證、機車駕照、│          │
  │    │              │                  │          │                        │健保卡各一張、│          │
  │    │              │                  │          │                        │提款卡、行車執│          │
  │    │              │                  │          │                        │照、現金四千元│          │
  │    │              │                  │          │                        │              │          │
  ├──┼───────┼─────────┼─────┼────────────┼───────┼─────┤
  │九  │九十三年七月二│彰化縣彰化市介壽南│戊○○    │竊取陳俊廷所有放置於機車│內有陳俊廷之國│既遂      │
  │    │十二日晚間十時│路十四巷十八號前  │          │置物箱內之皮夾          │民身分證、健保│          │
  │    │許            │                  │          │                        │卡、提款卡、現│          │
  │    │            │                  │          │                        │金一千元      │          │
  ├──┼───────┼─────────┼─────┼────────────┼───────┼─────┤
  │十  │九十三年七月二│彰化縣和美鎮○○路│戊○○    │竊取卓桂如所有置放於機車│內有卓桂如之國│既遂      │
  │    │十六日晚間九時│六段「原彩小說店」│          │置物箱內之皮夾          │民身分證、機車│          │
  │    │四十五分許    │前                │          │                        │駕照、健保卡、│          │
  │    │              │                  │          │                        │提款卡、信用卡│          │
  │    │              │                  │          │                        │、行動電話、現│          │
  │    │              │                  │          │                        │金三千餘元    │          │
  ├──┼───────┼─────────┼─────┼────────────┼───────┼─────┤
  │十一│九十三年七月十│彰化縣埔鹽鄉○○路│戊○○    │竊取陳樵恩、顏宛眉置放於│陳樵恩及顏宛眉│既遂      │
  │    │三日某時      │二段二七二號前    │          │機車置物箱內之財物      │之國民身分證、│          │
  │    │              │                  │          │                        │汽、機車駕照各│          │
  │    │              │                  │          │                        │一張、陳樵恩、│          │
  │    │              │                  │          │                        │顏宛眉、陳泓嘉│          │
  │    │              │                  │          │                        │之健保卡各一張│          │
  │    │              │                  │          │                        │、陳樵恩之金融│          │
  │    │              │                  │          │                        │卡、信用卡、現│          │
  │    │              │                  │          │                        │金約六千元    │          │
  ││              │                  │          │                        │              │          │
  │    │              │                  │          │                        │              │          │
  ├──┼───────┼─────────┼─────┼────────────┼───────┼─────┤
  │十二│九十三年七月十│彰化縣彰化市○○路│甲○○、莊│由甲○○負責把風，戊○○│車號Ｍ五－一七│既遂      │
  │    │八日凌晨零時許│精誠中學前        │國彬      │則持客觀上足供兇器使用之│六０號自小貨車│          │
  │    │              │                  │          │六角扳手，竊取許松樹所有│一部，約值十五│          │
  │    │              │                  │          │車號Ｍ五－一七六○號自小│萬元          │          │
  │    │              │                  │          │貨車                    │              │          │
  ├──┼───────┼─────────┼─────┼────────────┼───────┼─────┤
  │十三│九十三年七月二│彰化縣鹿港鎮頂厝里│甲○○、莊│由甲○○負責把風，戊○○│車號Ｎ二－五０│既遂      │
  │    │十一日上午五時│鹿東路一三六號    │國彬      │則持客觀上足供兇器使用之│七六號自小貨車│          │
  │    │許            │                  │          │六角扳手，竊取郭忠麟所有│一部，約值五萬│          │
  │    │              │                  │          │車號Ｎ二－五０七六號自小│元            │          │
  │    │              │                  │          │貨車                    │              │          │
  ├──┼───────┼─────────┼─────┼────────────┼───────┼─────┤
  │十四│九十三年七月二│彰化縣和美鎮山犁里│甲○○、莊│由甲○○負責把風，戊○○│車號五Ｍ－七０│既遂      │
  │    │十三日上午五時│道周路三０八巷一號│國彬      │則持客觀上足供兇器使用之│六一號自小貨車│          │
  │    │許            │旁                │          │六角扳手，竊取黃義芳所有│一部，約值十萬│          │
  │    │              │                  │          │車號五Ｍ－七０六一號自小│元            │          │
  │    │              │                  │          │貨車                    │              │          │
  ├──┼───────┼─────────┼─────┼────────────┼───────┼─────┤
  │十五│九十三年七月下│彰化縣埔鹽鄉子村│甲○○、莊│由戊○○、甲○○共同連續│不銹鋼板、碳鋼│既遂      │
  │    │旬某日        │彰水路二段二一三巷│國彬      │竊取王益川所有不銹鋼板及│板，約值二萬元│          │
  │    │              │十七號對面空地內  │          │碳鋼板等物二次，嗣將竊得│              │          │
  │    │              │                  │          │財物載運至日治資源回收場│              │          │
  │    │              │                  │          │販售                    │              │          │
  ├──┼───────┼─────────┼─────┼────────────┼───────┼─────┤
│十六│九十三年八月上│彰化縣福興鄉大崙村│甲○○、莊│由戊○○、甲○○共同竊取│白鐵、鋁製品，│既遂      │
  │    │旬某日凌晨三時│大崙街三八號前廣場│國彬      │黃文棟所有之白鐵、鋁製品│約值四萬多元  │          │
  │    │許            │                  │          │                        │              │          │
  ├──┼───────┼─────────┼─────┼────────────┼───────┼─────┤
  │十七│九十三年八月十│彰化縣福興鄉橋頭村│甲○○、莊│由甲○○負責把風，戊○○│車號七Ｗ－一九│既遂      │
  │    │七日下午二時許│中正路黃昏市場旁空│國彬      │則持自備鑰匙竊取丁俊雄所│五九號自小貨車│          │
  │    │（起訴書誤為同│地內              │          │有車號七Ｗ－一九五九號自│一部，約值四、│          │
  │    │年月十八日下午│                  │          │小貨車                  │五十萬元      │          │
  │    │二時三十分許）│                  │          │                        │              │          │
  │    │              │                  │          │                        │              │          │
  │    │              │                  │          │                        │              │          │
  ├──┼───────┼─────────┼─────┼────────────┼───────┼─────┤
  │十八│九十三年八月二│彰化縣福興鄉社尾村│甲○○、莊│由甲○○、戊○○共同竊取│不銹鋼欄杆、鋁│既遂      │
  │    │十六日下午四時│浮景巷三十號旁    │國彬      │陳德福所有不銹鋼欄杆、鋁│門窗戶、輪胎，│          │
  │    │三十分許      │                  │          │門窗戶、輪胎            │約值八千七百元│          │
  │    │              │                  │          │                        │              │          │
  ├──┼───────┼─────────┼─────┼────────────┼───────┼─────┤
  │十九│九十三年八月二│南投縣南投市工業東│甲○○、莊│由甲○○負責把風，戊○○│車號ＡＴ－六一│既遂      │
  │    │十七日下午五時│路三十一之三號    │國彬      │則持自備鑰匙竊取吳漢忠所│八九號自小客車│          │
  │    │許            │                  │          │有車號ＡＴ－六一八九號自│一部，約值三萬│          │
  │    │              │                  │          │小客車                  │元            │          │
  ├──┼───────┼─────────┼─────┼────────────┼───────┼─────┤
  │二十│九十三年八月三│彰化縣彰化市卦山里│戊○○    │持自備鑰匙竊取黃鵬文所有│無            │未遂      │
  │    │十一日下午六時│大智路六十六號前  │          │車號０五八一－ＧＢ號自小│              │          │
  │    │五十五分許    │                  │          │客車，並致鎖孔毀壞（毀損│              │          │
  │    │              │                  │          │部分未據告訴）          │              │          │
  ├──┼───────┼─────────┼─────┼────────────┼───────┼─────┤
  │二十│九十三年八月三│彰化縣彰化市卦山里│戊○○    │持自備鑰匙竊取吳沂蓁所有│無            │未遂      │
  │一  │十一日下午七時│大智路四巷口      │          │車號Ｗ三－五三八九號自小│              │          │
  │    │許            │                  │          │客車，並致鎖孔毀壞（毀損│              │          │
  │    │              │                  │          │部分未據告訴）          │              │          │
  └──┴───────┴─────────┴─────┴────────────┴───────┴─────┘
